臺灣臺北地方法院刑事判決　　　　　　　 96年度訴字第131號
公　訴　人　臺灣臺北地方法院檢察署檢察官
被　　　告　甲○○
上列被告因違反毒品危害防制條例案件，經檢察官提起公訴（95
年度毒偵字第3391號），本院受理後，被告為有罪之陳述，經合
議庭裁定改行簡式審判程序，判決如下：
    主  文
甲○○施用第一級毒品，累犯，處有期徒刑柒月；又施用第二級
毒品，累犯，處有期徒刑陸月，扣案之第二級毒品安非他命壹包
（淨重零點參公克）沒收銷燬之；包裝袋壹個沒收之。應執行有
期徒刑拾月，扣案之第二級毒品安非他命壹包（淨重零點參公克
）沒收銷燬之；包裝袋壹個沒收之。
    事  實
一、甲○○前因施用第二級毒品案件，經本院92年毒聲字第1595
    號裁定送觀察勒戒後，認無繼續施用毒品傾向，於民國92年
    10月14日出所，並由臺灣臺北地方法院檢察署檢察官於同日
    以92年毒偵字第1625號不起訴處分確定。再於94年間，因施
    用第二級毒品案件，經本院94年簡字第804 號判處有期徒刑
    4 月確定，於同年11月18日易科罰金執行完畢。復因施用第
    二級毒品案件，經本院95年簡字第889 號判處有期徒刑5 月
    確定，現執行中。
二、詎甲○○因施用甲基安非他命成癮，復基於施用第二級毒品
    甲基安非他命之犯意，自95年7 月間某日時起至同年12月11
    日下午3 時止，在臺北市○○區○○路2 段150 巷61號3 樓
    住處，以每周約1 次之頻率，多次施用甲基安非他命；另又
    基於施用第一級毒品海洛因之犯意，於95年12月11日凌晨2
    、3 時許，在上揭住處，施用海洛因。嗣於95年12月12日晚
    上8 時許，在臺北市○○區○○路、西藏路口，為警查獲，
    並扣得第二級毒品安非他命1 包（毛重0.4公克、淨重0.3公
    克）。
三、案經臺北市政府警察局萬華分局報告臺灣臺北地方法院檢察
    署檢察官偵查起訴，甲○○為有罪之陳述，經合議庭裁定改
    行簡式審判程序審理。
    理  由
一、上揭犯罪事實，業據被告甲○○於本院審理時坦承不諱，且
    其為警查獲後所採之尿液，經送台灣尖端先進生技醫藥股份
    有限公司以「酵素免疫分析法」及「氣相層析質譜儀」檢驗
    結果，呈安非他命、甲基安非他命，及嗎啡、可待因陽性反
    應，有該公司95年12月22日出具之濫用藥物檢驗報告在卷可
    稽。而以該公司所用之氣相層析質譜儀分析法之精確度而論
    ，應可剔除「偽陽性反應」之可能（行政院國軍退除役官兵
    輔導委員會臺北榮民總醫院83年3 月1 日北總內字第0185
    5 號、同年4 月7 日北總內字第03059 號函參照），該檢
    驗結果自屬無疑，足認被告上揭施用毒品之自白，與事實相
    符。此外，扣案之毒品1 包（毛重0.4公克、淨重0.3公克）
    ，經臺北市政府警察局萬華分局以聯勤二○四廠製造之煙毒
    品檢驗Ａ包試劑初步檢驗結果，呈安非他命反應，有該局查
    獲涉嫌毒品危害防制條例毒品初步鑑驗報告單附卷可佐，其
    犯行明確，洵堪認定。又被告前因犯有如事實欄一所示之毒
    品案件，經法院裁定送觀察勒戒，於92年10月14日出所，有
    臺灣高等法院被告前案紀錄表在卷可按，其5 年內再犯施用
    毒品罪，應依法論科。
二、核被告所為，係犯毒品危害防制條例第十條第一項施用第一
    級毒品罪、同條第二項施用第二級毒品罪；其施用前之持有
    第一級毒品及持有第二級毒品之低度行為，分別為其施用之
    高度行為所吸收，均不另論罪。所犯上開2 罪間，犯意各別
    ，罪名互異，應予分論併罰。至被告雖於本院審理時陳稱：
    係同時施用海洛因、安非他命（見96年2 月9 日簡式筆錄）
    云云，惟查，其於警詢時已自承最後1 次施用安非他命係在
    95年12月11日下午3 時許（見偵卷第8 頁）；而依其嗣於本
    院審理時所陳：海洛因係在95年12月11日凌晨2 、3 時許施
    用（見96年2 月9 日簡式筆錄）等語，足見其施用第一級、
    第二級毒品相隔約達半日；且依其同日審理時所稱：約1 星
    期才用1 次安非他命（見同上筆錄）之頻率觀之，顯然被告
    施用海洛因之時間，亦不可能與被告其他施用第二級毒品之
    時間相同，被告所陳係同時施用第一級、第二級毒品云云，
    殊無可採。又按刑法於94年2 月2 日修正公布，並於95年7
    月1 日施行，其中刪除第五十六條連續犯之規定，惟被告有
    如上事實欄一所述之毒品前案紀錄，有臺灣高等法院被告前
    案紀錄表在卷可憑，足見其確有施用毒品之犯罪倚賴性，參
    照被告本件施用第二級毒品安非他命時間尚稱密切，足認被
    告之施用第二級毒品安非他命，乃係基於概括犯意，而反覆
    延續實行施用第二級毒品之犯罪，依社會一般客觀上之觀察
    ，屬於病態性犯罪，應論以集合犯之包括一罪，較為合理適
    當；再者，起訴書指訴被告施用第二級毒品安非他命，惟依
    上揭檢驗公司出具之濫用藥物檢驗報告所示，被告之尿液中
    甲基安非他命濃度為32560ng/ml，高出安非他命濃度1530ng
    /ml 達20餘倍，足見被告所施用者應係甲基安非他命，而非
    安非他命應甚明確，爰由本院逕予更正，均附此敘明。又查
    ，被告前曾因犯如事實欄一所示之罪確定，於94年11月18日
    易科罰金執行完畢，有上述臺灣高等法院被告前案紀錄表在
    卷可按，其於5 年內再犯有期徒刑以上之罪，為累犯，依法
    加重其刑。爰審酌被告前已因施用毒品觸法，惟仍未能戒絕
    ，復施用足以導致精神障礙、性格異常，甚至造成生命危險
    之毒品，戕害一己之身體健康，惟犯後尚能坦承犯行等一切
    情狀，分別量處如主文所示之刑，並定其應執行刑。
三、扣案之第二級毒品1 包（毛重0.4公克、淨重0.3公克），應
    依毒品危害防制條例第十八條第一項前段規定，沒收銷燬之
    ；至呈裝上開毒品所用之塑膠袋1個，為被告所有供施用毒
    品犯行時所用之物，依刑法第三十八條第一項第二款之規定
    宣告沒收之。
據上論斷，應依刑事訴訟法第二百七十三條之一第一項、第二百
九十九條第一項前段，毒品危害防制條例第十條第一項、第二項
、第十八條第一項前段，刑法第十一條前段、第四十七條第一項
、第五十一條第五款、第三十八條第一項第二款，判決如主文。
本案經檢察官黃紋綦到庭執行職務
中　　華　　民　　國　　96　　年　　3 　　月　　9 　　日
　　　　　　　　　        刑事第三庭
                                法　官　王幸華
以上正本證明與原本無異
如不服本判決應於送達後10日內向本院提出上訴狀
　　　　　　　　　　　　　　　　書記官　陳泰寧
中　　華　　民　　國　　96　　年　　3 　　月　　9 　　日
附錄本案論罪科刑法條全文：
毒品危害防制條例第10條
施用第一級毒品者，處 6 月以上 5 年以下有期徒刑。
施用第二級毒品者，處 3 年以下有期徒刑。
毒品危害防制條例第18條
查獲之第一、二級毒品及專供製造或施用第一、二級毒品之器具
，不問屬於犯人與否，均沒收銷燬之；查獲之第三、四級毒品及
製造或施用毒品之器具，無正當理由而擅自持有者，均沒入銷燬
之。但合於醫藥、研究或訓練之用者，得不予銷燬。
前項合於醫藥、研究或訓練用毒品或器具之管理辦法，由法務部
會同行政院衛生署定之。
